# 母公司股东变成子公司股东方案是否可行

提问人：ChrisLee0606 时间：2021-12-30 21:31:36
请教各位前辈，
公司A（上市公司子公司）和另一上市公司B准备合资成立一家公司C，因项目特殊性，公司C得等到投产后才能引入公司B投资。暂定的方案是公司B先投资公司A，等公司C建成投产后撤资再入股公司C。
该方案，我们考虑到的风险有： 1 、建设期公司A的经营状况对公司B投资的影响； 2 、上市公司披露存在障碍； 3 、公司C建成后公司B以何种方式入股
麻烦各位前辈多多指教，该方案是否可行，是否存在更合理的实施方案
感谢!!!

回答人：chenyiwei
该方案还存在另一问题：原定B只在C中享有权益，而如果B入股A，则B在A的本身和其他子公司中也将享有权益。虽然理论上可以通过公允价值入股、换股来规避其财务影响，但对上市公司A的控制权稳定可能不利。
是否可以考虑由A设立一个中间层持股公司D（仅持有C公司股权，无其他资产和业务）C为D的全资子公司，B先入股D，待条件成熟后将B持有D的股权置换为C的股权，或者直接由C将D反向吸收合并。